台灣台中地方法院刑事判決                            九十年度訴字第五二四號
    公  訴  人  台灣台中地方法院檢察署檢察官
    被      告  戌○○
右列被告因詐欺案件，經檢察官提起公訴（八十九年度偵字第四０一四號），本院判
決如左：
    主    文
戌○○共同連續意圖為自己不法之所有，以詐術使人將本人之物交付，處有期徒刑陸
月，如易科罰金，以參佰元折算壹日。
扣案之如附表一編號１、２、５、７、８、９、１０、１１、１５、１６、２１、２
２、２３、２４、２５所示之國民身分證、存摺、印章、金融卡，均沒收。
    事    實
一、辰○○（業經判處罪刑在案）於民國（下同）八十八年七月上旬某日，透過中國
    時報分類廣告刊登之連絡電話與年籍姓名不詳自稱「何經理」之成年男子取得聯
    繫，即以月薪新台幣（下同）六萬元，或日薪一天三千元左右，最多有六千多元
    ，最少一千元左右不等之報酬，受僱於該「何經理」，而與該「何經理」共同基
    於意圖為自己不法所有及行使偽造文書之概括犯意聯絡，辰○○乃將自己之照片
    一枚交付予「何經理」，再由「何經理」於不詳時間、地點，將簡仁城國民身分
    證（該國民身分證係簡仁城於八十六年間在台北縣板橋市遺失者）上之「簡仁城
    」照片切割取下，再將「辰○○」之照片一枚貼於原有之粘貼照片處，加以變造
    後，再交付予辰○○，而推由辰○○於八十八年七月七日持該變造之簡仁城國民
    身分證向大眾電訊股份有限公司申請0000－000000號行動電話後，將
    該0000－000000號行動電話交付「何經理」使用，而供其等後述詐取
    他人財物聯絡之用，而持以行使該變造身分證，足以使簡仁城遭受警方追緝，及
    戶政機關對國民身分證之管理之正確性，而生損害於簡仁城本人及戶政機關。另
    「何經理」亦交付如附表一編號１至所示之存摺、提款卡、印章及國民身分證
    等物予辰○○，再由辰○○自前開八十八年七月上旬某日起持上開存摺、提款卡
    、印章及國民身分證等物，連續在台中縣、市不詳地點之金融機構自動提款機，
    提領「何經理」在中國時報等報紙分類廣告刊登之「家庭代工業務待優，何經理
    0000－000000」不實廣告（其實係欲以詐騙中獎者需先繳付中獎金額
    百分之十五之稅金之方式詐騙財物），詐騙所得之財物，再交付予「何經理」，
    「何經理」則在辰○○交付現金時，每次交付三千元左右，亦有最多交付六千多
    元，最少一千元左右之報酬予辰○○。
二、戌○○素行不佳，前曾犯違反毒品危害防制條例罪（未構成累犯），詎仍不知悔
    改。戌○○、甲○○（原名：吳榮茂，於八十九年十月二十三日更名，業經判處
    罪刑在案）、玄○○（業經判處罪刑在案），亦分別於八十八年九月二十三日、
    同年月二十七日、同年十月四日透過中國時報分類廣告刊登之連絡電話與前開年
    籍姓名不詳自稱「何經理」之成年男子取得聯繫，即以每月六萬元左右不等之薪
    資，或玄○○日薪最少一千元，最多六千元，戌○○日薪最多四千元，最少一千
    元，甲○○則以月薪五至六萬元之報酬，受僱於該「何經理」，並分別自上開各
    該日起而與該「何經理」及辰○○五人共同基於意圖為自己不法所有之概括犯意
    聯絡，由玄○○、戌○○、甲○○三人分別持「何經理」所交付如附表一編號１
    至所示之存摺、提款卡、印章及國民身分證等物，連續在台中縣、市不詳地點
    之金融機構自動提款機，提領「何經理」在中國時報等報紙分類廣告刊登之「家
    庭代工業務待優，何經理0000－000000」不實廣告（其實係欲以詐騙
    中獎者需先繳付中獎金額百分之十五之稅金之方式詐騙財物），詐騙所得之財物
    後，交付予辰○○，再統一由辰○○交付予「何經理」。總計辰○○以此方式交
    付予「何經理」之金額如附表二所示。
三、辰○○復與「何經理」基於前開事實欄一所載之共同行使偽造文書之概括犯意聯
    絡，於八十八年九月二十八日，由辰○○持「何經理」交付經變造之「陳添俊」
    國民身分證及退伍令，至台中市○○路○段五五二號「昭安旅行社」，持以行使
    ，委託不知情之廖美玲代辦「陳添俊」之護照及台胞證，經廖美玲再行委請不知
    情之「晟源旅行社」人員送件至內政部警政署入出境管理局台中服務處辦理時，
    為該服務處人員發現該「陳添俊」身分證、退伍令係經變造，乃報警處理，經警
    於八十八年十月五日上午十時三十五分許，辰○○駕駛車牌號碼Ｒ七－二一五六
    號自小客車搭載同玄○○、戌○○、甲○○至上開旅行社欲行補正資料時，當場
    查獲，並在辰○○所攜帶之手提袋內查獲如附表一編號１至所示之存摺、提款
    卡、印章及國民身分證（其中編號６劉冠甫、陳威吉之國民身分證係在台中市
    ○○路一七六號六樓之一查獲）等物扣案，嗣並循線至台中市○○路一七六號六
    樓之一辰○○居住處，查獲如附表一編號至所示之國民身分證（其中簡仁城
    之國民身分證已換貼辰○○之照片，其中編號６劉冠甫、陳威吉之國民身分證
    係在此查獲）、全民健保卡等物扣案，始查知上情。
四、案經台中市警察局移送台灣台中地方法院檢察署檢察官偵查起訴。
    理    由
一、訊據被告戌○○對於右揭事實，業據其於警、偵訊及本院審理時供承不諱，惟辯
    稱：八十八年九月底伊開始幫人家領錢，伊看報紙找的，伊打電話去問，何經理
    叫一位姓林的跟伊接洽，隔天伊就開始領錢了，有在郵局與銀行領過。伊領了後
    到別的地方交給辰○○，郭等伊之地點不一定，郭沒有跟著伊，講的薪水月薪五
    、六萬。伊十天拿到二萬多元薪水，係「何經理」僱用，伊只負責提領現金，所
    提領之款項均交由辰○○再轉交予「何經理」，「何經理」告訴伊係香港賽馬輸
    錢之賭客所匯入之金錢，不知係違法的，伊領了二、三天之後，伊有懷疑是不法
    之財物，然因薪資很高，故仍代「何經理」提領款項，伊亦有見過辰○○下車去
    把前開之附表一編號１至２５所載的存摺、金融卡、印章、身分證等物及自金融
    機構自動提款機提領之款項交給「何經理」云云。惟查：本件扣案之如附表一所
    示之存摺、提款卡、印章、國民身分證、退伍令、全民健保卡等物，分別係於八
    十八年十月五日上午十時三十五分許，在台中市○○路○段五五二號前被告辰○
    ○之手提袋內、同日至台中市○○路一七六號六樓之一被告辰○○居住處經警查
    獲；而被告辰○○交付予「昭安旅行社」職員廖美玲代辦護照、台胞證時，為警
    查獲等情，業據被告辰○○及證人廖美玲於警訊、偵審中供述及證述無訛，且有
    台中市警察局搜索扣押筆錄二份在卷可稽。而其中如編號３、４、６、１０、、
    、、、、、、、、、、所示之存摺、提款卡、印章、國
    民身分證，分別係謝宗明、楊業榮、劉冠甫、沈明利、陳良哲、陳威吉、石明家
    、江鎧同、呂志偉、古豐瑞、商振忠、陳清、劉懷義、吳仁勝、沈健聖、簡仁
    城等人所遺失或遭竊之情，業據謝宗明、楊業榮、劉冠甫、沈明利、陳良哲、陳
    威吉、石明家、江鎧同、呂志偉、古豐瑞、商振忠、陳清、劉懷義、吳仁勝、
    沈健聖、簡仁城等人於警訊時及偵審中到庭證述明確（詳如附表一所示），復有
    該等證物扣案可稽。次查如附表一編號１至所示之金融機構之存摺、提款卡，
    確有以提款卡、或至該等金融機構提領現金之情，亦有附表一備註欄所示之匯款
    資料等及附表二所示之匯款資料等在卷可稽。而前開以他人之提款卡提領現金如
    係合法，則「何經理」自己提領即可，何須高薪僱用被告辰○○、戌○○、玄○
    ○、甲○○（原名吳榮茂）等多人提領，且交付款項予「何經理」為何又需隱隱
    秘密，每次變更地點，又如真係香港賽馬輸錢之賭客所匯入之金錢，為何又無特
    定營業處所以供簽賭或領取賭贏之賭金等等而言，均已足使一般人懷疑其之正當
    性，且被告戌○○、玄○○、甲○○（原名：吳榮茂）等所供述，其等領款時，
    被告辰○○均坐在車上等待，益徵被告戌○○明知被告辰○○知悉領款係不法行
    為，否則其為何當時不親自領取，而需坐在車上等待，是被告戌○○竟謂無不法
    之認識，顯難置信。另本件被告玄○○、戌○○、甲○○（原名：吳榮茂）三人
    於警訊中均坦承：有覺得怪怪的，也知以他人之提款卡提領現金係不對的，但因
    薪水很高，所以仍決定為之。是以被告玄○○、戌○○、甲○○（原名：吳榮茂
    ）三人，當有不法犯意之認識，實已至為灼然。復查其中如編號所示「簡仁城
    」國民身分證，確為簡仁城所有，惟其上所貼之照片，並非簡仁城之情，業據證
    人簡仁城於警訊時證述無訛，而該國民身分證上所貼照片確為被告辰○○之情，
    除有該張身分證扣案可佐外，亦據被告辰○○供承不諱，如是，該貼有被告「辰
    ○○」照片之「簡仁城」國民身分證，係以換貼照片方式予以變造，至堪認定。
    另被告辰○○並於八十八年七月七日持該變造之簡仁城國民身分證向大眾電訊股
    份有限公司申請0000－000000號行動電話後，將該0000－000
    000號行動電話交付「何經理」使用，而供其等聯絡之用，亦經本院向大眾電
    訊股份有限公司函調0000－000000號行動電話申請書一份在卷可按，
    而經核對該行動電話申請書上「簡仁城」之簽名與被告辰○○於九十一年三月二
    十二日本院審理時經當庭所採其所書「簡仁城」之簽名，筆跡極為近似，亦有各
    該申請書影本一份及被告辰○○於九十一年三月二十二日本院審理時經當庭所採
    其所書「簡仁城」之簽名筆跡一份足資覆按。是綜據上述，被告戌○○空言否認
    ，所辯無非臨訟畏罪飾卸之詞，要無足採，事證已臻明確，被告戌○○犯行洵堪
    認定。
二、核被告戌○○所為，係犯刑法第三百三十九條第一項之罪。被告戌○○、辰○○
    、玄○○、甲○○（原名吳榮茂）收受「何經理」所交付如附表一編號１至所
    示之存摺、提款卡、印章及國民身分證等物（為詐欺犯行內之部分行為而已）後
    ，進而連續在台中縣、市不詳地點之金融機構、自動提款機提領存款，所為係刑
    法第三百三十九條第一項之罪之犯罪構成要件內之行為，應係犯刑法第三百三十
    九條第一項之罪，公訴意旨認係觸犯刑法第三百四十九條第一項之收受贓物罪，
    尚有未洽，起訴法條應予變更。被告辰○○、戌○○、玄○○、甲○○（原名吳
    榮茂）與「何經理」間就所犯刑法第三百三十九條第一項之罪有犯意之聯絡，行
    為之分擔，均為共同正犯。被告辰○○、戌○○、玄○○、甲○○（原名吳榮茂
    ）所為前開數詐欺行為，時間緊接，犯罪構成要件又復相同，顯係基於概括之犯
    意為之，為連續犯，爰依刑法第五十六條之規定以一罪論，並加重其刑。爰審酌
    被告戌○○屬年富力壯，不思正當途徑努力營生，竟以前開詐欺手段詐取被害人
    鉅資，所生危害甚鉅、被告戌○○犯罪之動機、目的、手段、品行不佳，詳如前
    述，此有台灣台中地方法院檢察署刑案資料查註紀錄表一份在卷可按，及被告戌
    ○○犯罪後猶飾詞狡賴犯行，拒不供出共犯「何經理」為何人，毫無悔意，且犯
    罪後迄今仍未與被害人達成民事和解，取得諒解，犯後態度極為不佳等一切情狀
    ，量處如主文所示之刑並依修正後刑法第四十一條第一項前段規定諭知易科罰金
    之折算標準，以資懲儆。查被告戌○○行為後，刑法第四十一條業已於九十年一
    月十日修正公布，同年月十二日生效，修正後刑法第四十一條第一項前段規定「
    犯最重本刑為五年以下有期徒刑以下之刑之罪，而受六個月以下有期徒刑或拘役
    之宣告，因身體、教育、職業、家庭之關係或其他正當理由，執行顯有困難者，
    得以一元以上三元以下折算一日，易科罰金。」，與修正前刑法第四十一條規定
    「犯最重本刑為三年以下有期徒刑以下之刑之罪，受六個月以下有期徒刑或拘役
    之宣告，因身體、教育、職業、家庭之關係，執行顯有困難者，得以一元以上三
    元以下折算一日，易科罰金。」不同。比較新舊法結果，以新法較有利於行為人
    ，故依刑法第二條第一項前段規定，本件自應適用裁判時之法律即修正後刑法第
    四十一條第一項前段之規定，併此敘明。扣案之如附表一編號１、２、５、７、
    ８、９、１０、１１、１５、１６、２１、２２、２３、２４、２５所示之國民
    身分證、存摺、金融卡，均為被告等供犯罪所用之物，且屬被告等所有，爰依法
    併予宣告沒收之。而扣案之如附表一編號１、２、５、７、８、９、１０、１１
    、１５、１６、２１、２２、２３、２４、２５所示之印章，係屬偽造，依刑法
    第二百十九條規定，不問屬於犯人與否，亦應依法併予宣告沒收之。另其餘扣案
    之如附表一所示之物，則為被害人遺失或失竊之物，雖均為被告等供犯罪所用之
    物，但非屬被告等所有，爰不依法併予宣告沒收之，附此敘明。
據上論斷，應依刑事訴訟法第二百九十九條第一項前段、第三百條、刑法第二條第一
項前段、第二十八條、第五十六條、第三百三十九條第一項、修正後刑法第四十一條
第一項前段、第三十八條第一項第二款、第二百十九條、罰金罰鍰提高標準條例第一
條前段、第二條，判決如主文。
中      華      民      國    九十一    年      五      月      七      日
                                        臺灣臺中地方法院刑事第四庭
                                            法  官      洪  俊  誠
右正本證明與原本無異。
如不服本判決，應於判決送達後十日內向本院提出上訴狀，上訴於臺灣高等法院臺中
分院(須附繕本)。
                                            書記官      胡  美  娟
中      華      民      國    九十一    年      五      月      七      日
附錄論罪科刑實體法條文：
刑法第三百三十九條第一項：
意圖為自己或第三人不法之所有，以詐術使人將本人或第三人之物交付者，處五年以
下有期徒刑、拘役或科或併科一千元以下罰金。
(罰金部份業經提高十倍為一萬元)
附表一：扣案國民身分證、存摺、印章、金融卡。
┌──┬────┬─────────────┬──────────────────┬───────────┐
│編號│扣案證物│證      物      名      稱│ 備                       註 │證   物   所   有   人│
│    │所 有 人│及          數          量│                                    │之   陳   述   意   見│
├──┼────┼─────────────┼──────────────────┼───────────┤
│ １ │石建男  │(1)國民身分證一枚          │年１月日換發。                │                      │
│    │        │(2)印章一顆                │                                    │                      │
│    │        ├─────────────┼──────────────────┤                      │
│    │        │(3)郵政儲金簿一本          │台南郵局90年３月日支00000000-000號│                      │
│    │        │ （000000-0-000000-0）    │函：                                │                      │
│    │        │(4)郵政儲金金融卡一枚      │年９月日申請開戶，同時申請提款│                      │
│    │        │ （000000-0-000000-0）    │  卡（開戶資料所留印鑑與扣案之印章同│                      │
│    │        │                          │  ）。                              │                      │
│    │        │                          │年１０月８日、日更換印鑑。      │                      │
│    │        │                          │存摺無提款紀錄（依存摺現有存提款狀│                      │
│    │        │                          │  態認定）。                        │                      │
│    │        ├─────────────┼──────────────────┤                      │
│    │        │(5)萬通商業銀行綜合存款存摺│萬通商業銀行股份有限公司台南分公司90│                      │
│    │        │  一本                    │年３月日信函：                    │                      │
│    │        │ （000-000-0000000-0）    │年９月日開戶（開戶資料所留印鑑│                      │
│    │        │(6)萬通商業銀行金融卡一枚  │  與扣案之印章同，國民身分證影本年│                      │
│    │        │ （000-000-0000000-0）    │  １月日換發）。                  │                      │
│    │        │                          │存摺無提款紀錄（依存摺現有存提款狀│                      │
│    │        │                          │  態認定）。                        │                      │
│    │        ├─────────────┼──────────────────┼───────────┤
│    │        │(7)台新國際商業銀行存摺一本│台新國際商業銀行股份有限公司台南分行│                      │
│    │        │ （000-00-000000-0-00）   │90年３月日台新台南字第90045號函： │                      │
│    │        │(8)台新國際商業銀行金融卡一│年９月日開戶，年月日更換│                      │
│    │        │  枚                      │  印鑑，國民身分證為年１０月６日補發│                      │
│    │        │ （000-00-000000-0-00）   │  。                                │                      │
│    │        │                          │更換之印鑑與右揭郵局年１０月日更│                      │
│    │        │                          │  換之印鑑相同。                    │                      │
│    │        │                          │存摺無提款紀錄（依存摺現有存提款狀│                      │
│    │        │                          │  態認定）。                        │                      │
├──┼────┼─────────────┼──────────────────┼───────────┤
│ ２ │江和成  │(1)印章一顆                │                                    │                      │
│    │        ├─────────────┼──────────────────┤                      │
│    │        │(2)郵政儲金簿一本          │嘉義郵局90年３月日營00000000-000號│                      │
│    │        │ （000000-0-000000-0）    │函：                                │                      │
│    │        │(3)郵政儲金金融卡一枚      │年８月日申請開戶，同時申請提款│  │
│    │        │ （000000-0-000000-0）    │  卡（開戶資料所留印鑑與扣案之印章同│                      │
│    │        │                          │  ）。                              │                      │
│    │        │                          │年月日更換印鑑。            │                      │
│    │        │                          │存摺有存提款紀錄。                │                      │
│    │        │                          │  (1)年９月日匯入100000元，同日以│<=(1)附表二編號庚○○│
│    │        │                          │    60000元、30000元10000元金融卡提 │    匯入。            │
│    │        │                          │    款；                            │                      │
│    │        │                          │  (2)年９月日匯入60000元，同日以2│<=(2)附表二編號巳○○│
│    │        │                          │    0000元、20000元20000元金融卡提款│    匯入。            │
│    │        │                │    ；                              │                      │
│    │        │                          │  (3)年９月日匯入60000元，同日轉 │<=(3)附表二編號巳○○│
│    │        │                          │    存簿60000元（轉入編號商振忠帳 │    匯入。            │
│    │        │                          │    戶000000-000000）；             │                      │
│    │        │                          │  (4)年９月日匯入30000元，同日金 │<=(4)台灣土地銀行頭份分│
│    │        │                          │    卡提領30000元；                 │    行（000-0000）轉入│
│    │        │                          │                                    │    。                │
│    │        │                          │  (5)年１０月１日跨行轉入10000元，ITD│<=(5)中國信託商業銀行（│
│    │        │                          │    二次各10000元，同日金融卡提款300│    000-000000000000號│
│    │        │                          │    00元；                    │    ）、台新國際商業銀│
│    │        │                          │                                    │    行（000-0000000000│
│    │        │                          │                                    │    42）、台灣銀行（00│
│    │        │                          │                                    │    0-000000000000）各│
│    │        │                          │                                    │    轉入10000元。     │
│    │        │                          │  (6)年１０月２日跨行轉入60000元，同 │<=(6)中國信託商業銀行（│
│    │        │                          │    日以20000元、20000元、20000元金 │    000-000000000000號│
│    │        │                          │    融卡提款；                      │    ）轉入。          │
│    │        │                          │  (7)年１０月２日ITD60000元；        │<=(7)台新國際商業銀行（│
│    │        │                          │                                    │    000-000000000042）│
│    │        │                          │                                    │    轉入。            │
│    │        │                          │  (8)年１０月２日匯入90000元；       │<=(8)台北金南郵局匯入。│
│    │        │                          │  (9)年１０月２日轉存簿100000元（轉入│<=(9)台中西屯郵局轉存、│
│    │        │                          │    編號劉木昇帳戶000000-000000） │    台北內湖文德郵局。│
│    │        │                          │    、轉存簿50000元（轉入編號８呂仁 │                      │
│    │        │                          │    傑帳戶000000-000000）。         │                      │
│    │        │                          │  (10)年１０月４日匯入90000元，同日以 │<=(10)新竹郵局匯入。    │
│    │        │                          │    郵局自動提款機提款30000元、30000│                      │
│    │        │                          │    元、30000元；                   │                      │
│    │        │                        │  (十一)年１０月４日匯入60000元，同日跨 │<=(十一)中國信託商業銀行（│
│    │        │                          │    行提款10000元、跨行轉出40000元（│    000-000000000000號│
│    │        │                          │    轉入編號謝佑民帳戶000000-0-000│    ）轉入。          │
│    │        │                          │    748-1）、9000元（轉入三信商銀147│                      │
│    │        │                          │    -000000000000）。               │                      │
├──┼────┼─────────────┼──────────────────┼───────────┤
│ ３ │謝宗明  │(1)國民身分證一枚          │年９月日初發。                │謝宗明：年９月初，在│
│    │        │(2)印章一顆                │                                    │台北市○○區○○街松山│
│    │        ├─────────────┼──────────────────┤夜市遭竊，共失竊國民身│
│    │        │(3)郵政儲金簿一本          │內湖郵局90年３月日9051108-1號函： │分證、郵局存摺、郵局金│
│    │        │ （000000-0-000000-0）    │年月７日開戶（開戶資料所留印鑑│融卡、學生證、電話卡、│
│    │        │(4)郵政儲金金融卡一枚      │  與扣案之印章同。）                │ＩＣ卡、印章一顆。    │
│    │        │ （000000-0-000000-0）    │年１０月日、年５月９日補發卡。│                      │
│    │        │                          │年９月遭竊後，無存提款紀錄（依存│                      │
│    │        │                          │  摺現有存提款狀態認定）。          │                      │
├──┼────┼─────────────┼──────────────────┼───────────┤
│ ４ │楊業榮  │(1)國民身分證一枚          │年３月日發。                  │楊業榮：年８月３、４│
│    │        │(2)印章一顆                │                                    │日左右，在台南市好旺角│
│    │        ├─────────────┼──────────────────┤遊藝場，將國民身分證及│
│    │        │(3)萬通商業銀行綜合存款存摺│萬通商業銀行股份有限公司東台南分行90│印交給綽號「小狗」之人│
│    │        │  一本                    │年３月日信函：                    │辦理貸款。萬通商業銀行│
│    │        │ （000-000-0000000-0）    │年９月日開戶（開戶資料所留印鑑│之存摺及金融卡交給三姊│
│    │        │(4)萬通商業銀行金融卡一枚  │  與扣案之印章同，國民身分證影本年│保管，曾告知於年９月│
│    │        │ （000-000-0000000-0）    │  ３月日發）。                    │底在彰化遺失。台新銀行│
│    │        │                          │年１０月日更換印鑑。            │之存摺及金融卡，並非其│
│    │        │                          │存摺無提款紀錄（依存摺現有存提款狀│申請開戶。            │
│    │        │                          │  態認定）。                        │                      │
│    │        ├─────────────┼──────────────────┤                      │
│    │    │(5)台新國際商業銀行存摺一本│台新國際商業銀行股份有限公司崇德分行│※台新銀行開戶資料之楊│
│    │        │ （000-00-000000-0-00）   │90年４月９日台新崇德字第90011號函： │  業榮簽名，與其申請萬│
│    │        │(6)台新國際商業銀行金融卡一│年９月日開戶，國民身分證為年│  通商業銀行資料之簽名│
│    │        │  枚                      │  ３月日發。                      │  及警訊筆錄之簽名，均│
│    │        │ （000-00-000000-0-00）   │存摺無提款紀錄（依存摺現有存提款狀│  相同。楊業榮說謊。  │
│    │        │                          │  態認定）。                        │                      │
├──┼────┼─────────────┼──────────────────┼───────────┤
│ ５ │宋元棟  │(1)國民身分證一枚          │年６月日換發。                │                      │
│    │        │(2)印章一顆                │                                    │                      │
│    │        ├─────────────┼──────────────────┤                      │
│    │        │(3)郵政儲金簿一本          │馬港郵局信函：                      │                      │
│    │        │ （000000-0-000000-0）    │年８月７日開戶（開戶資料所留印鑑│                      │
│    │        │(4)郵政儲金金融卡一枚      │  與扣案之印章不同。）              │                      │
│    │        │ （000000-0-000000-0）    │年９月日更換印鑑（更換為扣案之│                      │
│    │        │                          │  印章）                            │                      │
│    │        │                          │存摺有存提款紀錄。（年１０月１日現│                      │
│    │        │                          │  金存款80000元，同日轉存簿80000元（│                      │
│    │        │                          │  轉入郵局000000-000000帳號）。     │                      │
│    │        ├─────────────┼──────────────────┤                      │
│    │        │(5)萬通商業銀行綜合存款存摺│萬通商業銀行股份有限公司東世貿分行90│                      │
│    │        │  一本                    │年３月日世貿總字第7號函：         │                      │
│    │        │ （000-000-0000000-0）    │年１０月１日開戶（開戶資料所留印鑑│                      │
│    │        │(6)萬通商業銀行金融卡一枚  │  與扣案之印章同，國民身分證影本年│                      │
│    │        │ （000-000-0000000-0）    │  ６月日換發）。                  │                      │
│    │        │                          │存摺無提款紀錄（依存摺現有存提款狀│                      │
│    │        │                          │  態認定）。                        │                      │
│    │        ├─────────────┼──────────────────┤                      │
│    │        │(7)台新國際商業銀行存摺一本│台新國際商業銀行股份有限公司古亭分行│                      │
│  │        │ （000-00-000000-0-00）   │90年３月日台新古亭字第900024號函：│                      │
│    │        │(8)台新國際商業銀行金融卡一│年８月日開戶（開戶資料所留印鑑│                      │
│    │        │  枚                      │  與扣案印章不同。）。              │                      │
│    │        │ （000-00-000000-0-00）   │年１０月１日更換印鑑，新領存摺（存│                      │
│    │        │                          │  摺內印鑑，與扣案印章相同。）。    │                      │
│    │        │                          │存摺無提款紀錄（依存摺現有存提款狀│                      │
│    │        │                          │  態認定）。                        │                      │
├──┼────┼─────────────┼──────────────────┼───────────┤
│ ６ │劉冠甫  │(1)國民身分證一枚          │年５月日發。                  │劉冠甫：年９月日│
│    │        │(2)印章一顆      │                                    │時，在嘉義市○○路金財│
│    │        ├─────────────┼──────────────────┤神大樓前失竊，連同郵局│
│    │        │(3)郵政儲金簿一本          │嘉義郵局90年３月日營00000000-000號│存摺、郵局金融卡、印章│
│    │        │ （000000-0-000000-0）    │函：                                │遭竊。                │
│    │        │(4)郵政儲金金融卡一枚      │年月日申請開戶，同時申請提款│                      │
│    │        │ （000000-0-000000-0）    │  卡（開戶資料所留印鑑與扣案之印章不│                      │
│    │        │                          │  同）。                            │                      │
│    │        │                          │年９月日更換印鑑（更換之印鑑，│                      │
│    │        │                          │  與扣案之印章相同。），90年１月日│                      │
│    │        │                          │  再更換印鑑。          │                      │
│    │        │                          │存摺有存提款紀錄。（金額為1000元至│                      │
│    │        │                          │  3000元不等。）                    │                      │
├──┼────┼─────────────┼──────────────────┼───────────┤
│ ７ │林思如  │(1)印章一顆                │                                    │                      │
│    │        ├─────────────┼──────────────────┤                      │
│    │        │(2)郵政儲金簿一本          │內湖郵局90年３月日9051107-1號函： │                      │
│    │        │ （000000-0-000000-0）    │年８月日申請開戶，同時申請提款│                      │
│    │        │(3)郵政儲金金融卡一枚      │  卡。                              │                      │
│    │        │ （000000-0-000000-0）    │年４月日更換印鑑，年５月８日││
│    │        │                          │  補發卡。                          │                      │
│    │        │                          │存摺有存提款紀錄。                │                      │
│    │        │                          │  (1)年１０月２日匯入150000元，同日以│<=(1)附表二編號、葉│
│    │        │                          │    20000元、20000元 20000元、20000 │    宜瑞二筆匯入150000│
│    │        │                          │    元、20000元金融卡跨行提款，再跨 │    元。              │
│    │        │                          │    行轉出50000元（轉入0000000000000│                      │
│    │        │                          │    0帳戶）；                       │                      │
│    │        │                          │  (2)同日匯入80000元，同日再跨行轉出8│<=(2)附表二編號辛○○│
│    │        │                          │    0000元（轉入00000000000000帳戶）│    匯入。            │
│    │        │              │    。                              │                      │
├──┼────┼─────────────┼──────────────────┼───────────┤
│ ８ │呂仁傑  │(1)印章一顆                │                                    │                      │
│    │        ├─────────────┼──────────────────┤                      │
│    │        │(2)郵政儲金簿一本          │內湖郵局90年３月日9051107-1號函： │                      │
│    │        │ （000000-0-000000-0）    │年７月日申請開戶，同時申請提款│                      │
│    │        │(3)郵政儲金金融卡一枚      │  卡。                              │                      │
│    │        │ （000000-0-000000-0）    │年８月日補發卡（所留印鑑，與扣│                      │
│    │        │                          │  案印章相同。）。                  │                      │
│    │        │                          │存摺有存提款紀錄。                │                      │
│    │        │                          │  (1)年９月日存簿轉來100000元（由│                      │
│    │        │                          │    編號郭政介帳戶轉來000000-00000│                      │
│    │        │                          │    3）；同日以20000元、20000元、200│                      │
│    │        │                          │    00元、20000元、20000元金融卡跨行│                      │
│    │        │                          │    提款；                          │                      │
│    │        │                          │  (2)年１０月２日存簿轉來50000元（由 │                      │
│    │        │                          │    編號２江和成帳戶轉來000000-00000│                      │
│    │        │                          │    9），同日以20000元、20000元、100│                      │
│    │        │                          │    00元金融卡跨行提款。）。        │        │
├──┼────┼─────────────┼──────────────────┼───────────┤
│ ９ │李冠賢  │(1)印章一顆                │                                    │                      │
│    │        ├─────────────┼──────────────────┤                      │
│    │        │(2)郵政儲金簿一本          │嘉義郵局90年３月日營00000000-000號│                      │
│    │        │ （000000-0-000000-0）    │函：                                │                      │
│    │        │(3)郵政儲金金融卡一枚      │年９月２日申請開戶，同時申請提款│                      │
│    │        │ （000000-0-000000-0）    │  卡（開戶資料所留印鑑，與扣案印章相│                      │
│    │        │                          │  同）。                            │                      │
│    │        │                          │90年２月日更換印鑑、存摺。      │                      │
│    │        │                      │存摺有存提款紀錄。                │                      │
│    │        │                          │  (1)年９月日匯入90000元，同日以6│<=(1)附表二編號己○○│
│    │        │                          │    0000元、30000元金融卡提款；     │    匯入。            │
│    │        │                          │  (2)年９月日匯入90000元，同日以6│<=(2)附表二編號庚○○│
│    │        │                          │    0000元、30000元金融卡提款；     │    匯入。            │
│    │        │                          │  (3)年９月日匯入90000元，同日以6│<=(3)附表二編號丁○○│
│    │        │                          │    0000元、30000元金融卡提款；     │    匯入。            │
│    │        │                          │  (4)年９月日匯入90000元，同日以2│<=(4)附表二編號乙○○│
│    │        │                          │    0000元、20000元、20000元、20000 │    匯入。            │
│    │        │                          │    元、10000元金融卡跨行提款；     │                      │
│    │        │                          │  (5)年１０月２日存簿轉來90000元（由 │                      │
│    │        │                          │    編號陳良哲帳戶轉來000000000000│                      │
│    │        │                          │    ，同日以20000元、20000元、20000 │                      │
│    │        │                          │    元、20000元、10000元金融卡跨行提│                      │
│    │        │                          │    款。）                          │                      │
├──┼────┼─────────────┼──────────────────┼───────────┤
│ １０ │沈明利  │(1)印章一顆                │                                    │沈明利：我沒有在台南興│
│    │        ├─────────────┼──────────────────┤華街郵局開戶。國民身分│
│    │        │(2)郵政儲金簿一本          │台南郵局90年３月日支00000000-000號│證於年４、５月間遺失│
│    │        │ （000000-0-000000-0）    │函：                                │。（年月４日警訊筆│
│    │        │(3)郵政儲金金融卡一枚      │年７月日申請開戶，同時申請提款│錄）                  │
│    │        │ （000000-0-000000-0）    │  卡（開戶資料所留印鑑，與扣案印章相│※沈明利於年月４日│
│    │        │                          │  同）。                            │  警訊後，於月５日至│
│    │        │                          │年月５日更換印鑑。            │  郵局更換印鑑，其所填│
│    │        │                          │存摺有存提款紀錄。                │  寫之資料，與原申請開│
│    │        │                          │                                    │  戶之資料筆跡相符，況│
│    │        │                          │                                    │  且若非其申請，其又為│
│    │        │                          │                                    │  何急於更換印鑑，沈明│
│    │  │                          │                                    │  利說謊。            │
│    │        │                          │  (1)年９月日匯入90000元、90000元│<=(1)附表二編號５壬○○│
│    │        │                          │    ，同日跨行轉出100000元｛轉入812-│    、編號酉○○匯入│
│    │        │                          │    000000000000號帳戶（台新國際商業│    。                │
│    │        │                          │    銀行）｝、金融卡提款60000元、190│                      │
│    │        │                          │    00元；                          │                      │
│    │        │                          │  (2)年９月日匯入90000元，同日金 │<=(2)附表二編號３楊玉惠│
│    │        │                          │    融卡提款60000元、30000元；同日跨│    匯入。            │
│    │        │                          │    行轉入90000元｛由000-00000000000│                      │
│    │        │                          │  8帳戶轉入）中國農民銀行｝，同日 │                      │
│    │        │                          │    跨行轉出90000元（轉入00000000000│                      │
│    │        │                          │    0號帳戶）；                     │                      │
│    │        │                          │  (3)年１０月１日匯入80000元，同日金 │<=                    │
│    │        │                          │    融卡提款60000元、20000元；      │                      │
│    │        │                          │  (4)年１０月２日匯入120000元，同日跨│<=(4)附表二編號１０申○○│
│    │        │                          │    行提款10000元、跨行轉出100000元 │    匯入。            │
│    │        │                          │    （轉入000000000000號帳戶）、跨行│                      │
│    │        │                          │    提款10000元；                   │                      │
│    │        │                          │  (5)年１０月２日匯入80000元，同日跨│<=(5)附表二編號１亥○○│
│    │        │                          │    行提款5000元、20000元、20000元、│    匯入。            │
│    │        │                          │    20000元、10000元、5000元。）    │                      │
├──┼────┼─────────────┼──────────────────┼───────────┤
│  │陳良哲  │(1)印章一顆                │                                    │陳良哲：年１月間遺失│
│    │        ├─────────────┼──────────────────┤國民身分證，郵局帳戶非│
│    │        │(2)郵政儲金簿一本          │嘉義東門郵局信函：                  │其申請。              │
│    │        │ （000000-0-000000-0）    │年７月９日申請開戶，同時申請提款│                      │
│    │        │(3)郵政儲金金融卡一枚      │  卡（開戶資料所留印鑑，與扣案印章相│                      │
│    │        │ （000000-0-000000-0）    │  同）。                            │                      │
││        │                          │存摺有存提款紀錄。                │                      │
│    │        │                          │  (1)年９月日匯入90000元，同日跨 │<=(1)附表二編號丑○○│
│    │        │                          │    行提款20000元、20000元、20000元 │    匯入。            │
│    │        │                          │    、20000元、10000元；            │                      │
│    │        │                          │  (2)年９月日跨行匯入90000元，同 │<=台灣中小企業銀行蘆洲│
│    │        │                          │    日金融卡提款60000元、30000元；  │  分行匯入。          │
│    │        │                          │  (3)年９月日匯入90000元，同日金 │<=(3)附表二編號宙○○│
│    │        │                          │    融卡提款60000元、30000元；      │    匯入。            │
│    │        │                          │  (4)年９月日匯入30000元，同日金 │<=(4)附表二編號丁○○│
│    │        │    │    融卡提款20000元、10000元；      │    匯入。            │
│    │        │                          │  (5)年９月日跨行匯入30000元，同 │<=中國國際商業銀行頭份│
│    │        │                          │    日跨行提款20000元、10000元；    │  分行匯入。          │
│    │        │                          │  (6)年９月日匯入30000元，同日跨 │<=(6)附表二編號乙○○│
│    │        │                          │    行提款20000元、10000元；        │    匯入。            │
│    │        │                          │  (7)年９月日匯入25000元，同日金 │<=(7)附表二編號戊○○│
│    │        │                          │    融卡提款25000元；同日存簿轉來590│    匯入。            │
│    │        │                          │    00元（由編號郭政介帳戶轉來0051│                      │
│    │        │                          │    00000000號），同日金融卡提款5900│                      │
│    │        │                          │    0元；        │                      │
│    │        │                          │  (8)年９月日匯入30000元，同日跨 │<=(8)附表二編號天○○│
│    │        │                          │    行提款20000元、9000元；         │    匯入。            │
│    │        │                          │  (9)年９月日匯入120000元、30000 │<=(9)附表二編號宙○○│
│    │        │                          │    元，同日跨行轉出100000元（轉入61│    、編號８宇○○匯入│
│    │        │                          │    0000000000號帳戶）、金融卡提款50│    。                │
│    │        │                          │    000元；                         │                      │
│    │        │                          │  (10)年９月日匯入30000元，同日跨 │<=(10)附表二編號巳○○│
│    │        │                          │    行轉出30000元（轉入000000000000 │    匯入。            │
│    │        │                          │    號帳戶）；                      │                      │
│    │        │                          │  (十一)年１０月２日匯入90000元，同日跨 │<=(十一)附表二編號地○○│
│    │        │                          │    行提款20000元、金融卡提款60000元│    匯入。            │
│    │        │                          │    、10000元；                     │                      │
│    │        │                          │  (十二)年１０月２日匯入90000元，同日跨 │<=(十二)附表二編號子○○│
│    │        │                          │    行提款10000元、跨行轉出50000元（│    匯入。            │
│    │        │                          │    轉入000000000000帳戶，此帳戶為編│                      │
│    │        │                          │    號８呂仁傑帳戶）、30000元（轉入6│                      │
│    │        │                          │    00000000000號帳戶）；           │                      │
│    │        │                          │  (十三)年１０月２日匯入90000元，同日跨 │<=(十三)附表二編號２亥○○│
│    │        │            │    行轉出90000元｛轉入000-000000000│    匯入。            │
│    │        │                          │    001編號劉懷義帳戶（富邦商業銀 │<=轉入資料－郵政儲金匯│
│    │        │                          │    行總行）；同日跨日跨行沖轉90000 │  業局90、８、８管9050│
│    │        │                          │    元，同日跨行轉出90000元（轉入004│  6010-620號函附客戶歷│
│    │        │                          │    -000000000000帳戶）；同日跨行   │  史交易清單。        │
│    │        │                          │    轉90000元、同日跨行轉出 90000元 │                      │
│    │        │                          │    （轉入000000000000帳戶，此帳戶為│                      │
│    │        │                          │    編號９李冠賢帳戶）。            │                      │
├──┼────┼─────────────┼──────────────────┼───────────┤
│  │陳威吉  │(1)國民身分證一枚          │年４月初發。                │陳威吉：年９月日│
│    │        │(2)印章一顆                │                                    │時，在嘉義市○○路○段│
│    │        ├─────────────┼──────────────────┤遺失郵局存摺、提款卡、│
│    │        │(2)郵政儲金簿一本          │嘉義郵局90年３月日營00000000-000號│印章。                │
│    │        │ （000000-0-000000-0）    │函：                                │                      │
│    │        │(3)郵政儲金金融卡一枚      │年５月７日申請開戶，同時申請提款│                      │
│    │        │ （000000-0-000000-0）    │  卡。                              │                      │
│    │        │                          │年９月日變更印鑑、90年２月日│                      │
│    │        │                          │  補發新存摺、金融卡。              │                      │
│    │        │                          │存摺有存提款紀錄。（年９月日匯│      │
│    │        │                          │  入3000元，同日現金提款2000元、卡片│                      │
│    │        │                          │  提款1000元。）                    │                      │
├──┼────┼─────────────┼──────────────────┼───────────┤
│  │石明家  │(1)印章一顆                │                                    │石明家：年９月初，在│
│    │        ├─────────────┼──────────────────┤台北市內湖區附近遺失，│
│    │        │(2)郵政儲金簿一本          │內湖郵局90年３月日9051107-1號函： │有辦理停戶。          │
│    │        │ （000000-0-000000-0）    │年４月日申請開戶，同時申請提款│※既有辦理停戶，仍可│
│    │        │(3)郵政儲金金融卡一枚      │  卡。                              │  使用，且其於年８月│
│    │        │ （000000-0-000000-0）    │年８月日補發卡（所留印鑑，與扣│  日才補發卡使用。顯│
│    │        │                    │  案印章相同。）。                  │  見石明家說謊。      │
│    │        │                          │存摺有存提款紀錄。                │                      │
│    │        │                          │  (1)年９月日匯入90000元，同日金 │<=(1)附表二編號癸○○│
│    │        │                          │    融卡提款60000元、30000元；      │    匯入。            │
│    │        │                          │  (2)年９月日跨行匯入90000元，同 │<=                    │
│    │        │                          │    日跨行提款20000元、20000元、2000│                      │
│    │        │                          │    0元、20000元、10000元；         │                      │
│    │        │                          │  (3)年９月日匯入90000元，同日跨 │<=(3)附表二編號午○○│
│    │        │                          │    行提款20000元、20000元、20000元 │    匯入。            │
│    │        │                          │    、20000元、10000元；            │                      │
│    │        │                          │  (4)年９月日匯入60000元，同日金 │<=(4)附表二編號寅○○│
│    │        │                          │    融卡提款10000元，轉存簿49000元（│    匯入。            │
│    │        │                          │    轉入編號劉木昇帳戶000000-00000│                      │
│    │        │                          │    1號）；                         │                      │
│    │        │                          │  (5)年９月日匯入90000元，同日跨 │<=(5)附表二編號寅○○│
│    │        │                          │    行轉出90000元｛轉入000-000000000│    匯入。            │
│    │        │                          │    000帳戶（台新國際商業銀行）｝； │                      │
│    │        │                          │  (6)年９月日跨行匯入130000元，同│<=                    │
│    │        │                          │    日跨行提款20000元、20000元、2000│              │
│    │        │                          │    0元、20000元、跨行轉出50000元（ │                      │
│    │        │                          │    轉入000000-000000帳戶，此帳戶為 │                      │
│    │        │                          │    編號劉木昇帳戶）；            │                      │
│    │        │                          │  (7)年９月日匯入50000元，同日金 │<=(7)附表二編號宙○○│
│    │        │                          │    融卡提款50000元；               │    匯入。            │
│    │        │                          │  (8)年９月日匯入90000元，同日金 │<=(8)附表二編號卯○○│
│    │        │                          │    融卡提款30000元、轉存簿60000元（│    匯入。            │
│    │        │                          │    轉入編號劉木昇帳戶000000-00000│                      │
│    │        │                          │    1號帳戶）；                     │                      │
│    ││                          │  (9)年９月日匯入80000元，同日金 │<=(9)附表二編號卯○○│
│    │        │                          │    融卡提款60000元、20000元；      │    匯入。            │
│    │        │                          │  (10)年１０月１日匯入80000元，同日金 │<=(10)附表二編號丙○○│
│    │        │                          │    融卡提款60000元、20000元；      │    匯入。            │
│    │        │                          │  (十一)年１０月１日匯入90000元；       │<=(十一)附表二編號９申○○│
│    │        │                          │                                    │    匯入。            │
│    │        │                          │  (十二)跨行匯入240000元；同日轉存簿8000│<=(十二)附表二編號丙○○│
│    │        │                          │    0元（轉入編號劉木昇帳戶002130-│    匯入。            │
│    │        │                          │    030171號）、現金提款250000元。）│                      │
├──┼────┼─────────────┼──────────────────┼───────────┤
│  │江鎧同  │(1)印章一顆                │                                    │江鎧同：年７月日│
│    │        ├─────────────┼──────────────────┤時，在嘉義市○○路金財│
│    │        │(2)郵政儲金簿一本          │嘉義郵局90年３月日營0000000-000號 │神電影院遭竊，連同國民│
│    │        │ （000000-0-000000-0）    │函：                                │身分證、郵局存摺、郵局│
│    │        │(3)郵政儲金金融卡一枚      │年７月日申請開戶，同時申請提款│金融卡、印章。        │
│    │        │ （000000-0-000000-0）    │  卡。存簿未申請補發。              │                      │
│    │        │                          │年８月日、同年９月日、90年１│                      │
│    │        │                          │  月４日三次更換印鑑，90年１月日補│                      │
│    │        │                          │  發卡。                            │                      │
│    │        │                          │存摺有存提款紀錄。（年１０月４日匯│                      │
│    │        │                          │  入3000元，同日現金提款2000元。）  │                      │
├──┼────┼─────────────┼──────────────────┼───────────┤
│  │劉木昇  │(1)印章一顆                │                                    │                      │
│    │        ├─────────────┼──────────────────┤                      │
│    │        │(2)郵政儲金簿一本          │台灣中區郵政管理局90年３月日支9050│                      │
│    │        │ （000000-0-000000-0）    │6002-266號函：                      │                      │
│    │        │(3)郵政儲金金融卡一枚      │年８月日申請開戶，同時申請提款│                      │
│    │        │ （000000-0-000000-0）    │  卡。                              │                      │
│    │        │                          │年８月日、年４月日、年│                      │
│    │        │                          │  月日、年８月日四次更換印鑑，│                      │
│    │        │                          │  扣案印章即為最後一次更換者。      │                      │
│    │        │                          │存摺有存提款紀錄。                │                      │
│    │        │                          │  (1)年９月日匯入3000元，同日現金│                      │
│    │        │                          │    提款2000元、卡片提款1000元；    │                      │
│    │        │                          │  (2)年９月日存簿轉來49000元（由 │                      │
│    │        │                          │    編號石明家帳戶轉來Ｚ00000000000│                      │
│    │        │                          │    5），同日跨行提款20000元、20000 │                      │
│    │        │  │    元、9000元；                    │                      │
│    │        │                          │  (3)年９月日存簿轉來50000元（由 │                      │
│    │        │                          │    編號石明家帳戶轉來Ｚ00000000000│                      │
│    │        │                          │    5），同日跨行提款20000元、20000 │                      │
│    │        │                          │    元、10000元；                   │                      │
│    │        │                          │  (4)年９月日存簿轉來60000元（由 │                      │
│    │        │                          │    編號石明家帳戶轉來Ｚ00000000000│                      │
│    │        │                          │    5），同日卡片提款60000元；      │                      │
│    │        │                          │  (5)年１０月１日存簿轉來80000元（由 │                      │
│    │        │                          │    編號石明家帳戶轉來Ｚ00000000000│                      │
│    │        │                          │    5），同日跨行提款30000元、30000 │                      │
│    │        │                          │    元、20000元；                   │                      │
│    │        │                          │  (6)年１０月２日存簿轉來100000元（由│                      │
│    │        │                          │    編號２江和成帳戶轉來Ｚ00000000000│                      │
│    │        │                          │    9），同日卡片提款60000元、40000 │                      │
│    │        │                          │    元。）                          │                      │
├──┼────┼─────────────┼──────────────────┼───────────┤
│  │謝佑民  │(1)印章一顆                │                                    │                      │
│    │        ├─────────────┼──────────────────┤                      │
│    │        │(2)郵政儲金簿一本          │台南海沺郵局函：                    │                      │
│    │        │ （000000-0-000748-1）    │年８月５日申請開戶，同時申請提款│                      │
│    │        │(3)郵政儲金金融卡一枚      │  卡。                              │                      │
│    │        │ （000000-0-000748-1）    │年８月日更換印鑑，與扣案印章相│                      │
│    │        │                          │  同。年１０月８日補副本、年８月７│                      │
│    │        │                          │  日補副本。                        │                      │
│    │        │                          │存摺有存提款紀錄。                │                      │
│    │        │                          │  (1)年９月日匯入2000元，同日現金│                      │
│    │        │                          │    提款1000元、卡片提款1000元；    │                      │
│    │        │          │  (2)年９月日匯入360000元，同日跨│<=(2)附表二編號７宇○○│
│    │        │                          │    行轉出100000元｛轉入000-00000000│    匯入。            │
│    │        │                          │    4000（台新國際商業銀行）｝、1000│                      │
│    │        │                          │    00元｛轉入000-000000000000帳戶（│                      │
│    │        │                          │    台新國際商業銀行）｝；同日跨行沖│                      │
│    │        │                          │    轉入100000元，同日跨行轉出100000│                      │
│    │        │                          │    元｛轉入000-000000000000帳戶（台│                      │
│    │        │                          │    新國際商業銀行）｝、跨行提款2000│                      │
│    │        │                          │    0元、20000元、20000元、20000元、│                      │
│    │        │                          │    20000元、20000元；年９月日卡│                      │
│    │        │                          │    片提款60000元。）               │                      │
├──┼────┼─────────────┼──────────────────┼───────────┤
│  │呂志偉  │(1)印章一顆                │                                    │呂志偉：年７月日│
│    │        ├─────────────┼──────────────────┤時，在台北市內湖區內湖│
│    │        │(2)郵政儲金簿一本          │內湖郵局90年３月日9051107-1號函： │路家人遭竊。          │
│    │        │ （000000-0-000000-0）    │年１月日申請開戶，同時申請提款│                      │
│    │        │(3)郵政儲金金融卡一枚      │  卡（所留印鑑與扣案印章同）。      │                      │
│    │        │ （000000-0-000000-0）    │年月２日補發卡（更換印鑑）    │                      │
│    │        │                          │存摺有存提款紀錄。                │    │
│    │        │                          │  (1)年９月日匯入3000元，同日現金│                      │
│    │        │                          │    提款2000元、卡片提款1000元。    │                      │
│    │        │                          │  (2)年１０月５日匯入90000元。       │<=(2)附表二編號地○○│
│    │        │                          │                                    │    匯入（地○○於本院│
│    │        │                          │                                    │    90、、審理時提│
│    │        │                          │                                    │    出匯款單一紙。    │
├──┼────┼─────────────┼──────────────────┼───────────┤
│  │古豐瑞  │(1)印章一顆                │                                    │古豐瑞：年９月日│
│    │        ├─────────────┼──────────────────┤時，在台北市○○○路五│
│    │        │(2)郵政儲金簿一本          │台灣北區郵政管理局90年４月９日支9050│段東區影城遭竊。      │
│    │        │ （000000-0-000000-0）    │6125-002號函：                      │                      │
│    │        │(3)郵政儲金金融卡一枚      │年２月日申請開戶（所留印鑑與扣│                      │
│    │        │ （000000-0-000000-0）    │  案印章同），年８月日申請提款卡│                      │
│    │        │                          │  使用，年１０月日掛失。          │                      │
│    │        │                          │年月４日、90年３月８日二次更換│                      │
│    │        │                          │  印鑑。                            │                      │
│    │        │                          │存摺有存提款紀錄。（年９月日匯│                      │
│    │        │                          │  入3000元，同日現金提款2000元）。  │                      │
├──┼────┼─────────────┼──────────────────┼───────────┤
│  │商振忠  │(1)印章一顆                │                                    │商振忠：年９月日│
│    │        ├─────────────┼──────────────────┤時，在嘉義市○○路遭竊│
│    │        │(2)郵政儲金簿一本          │嘉義郵局90年３月日營00000000-000號│。                    │
│    │        │ （000000-0-000000-0）    │函：                                │                      │
│    │        │⊙存簿內有一紙三信商業銀行│年３月日申請開戶，同時申請提款│                      │
│    │        │  自動櫃員機交易明細表，係│  卡。                              │                      │
│    │        │  以商振忠郵局金融卡交易，│年９月日更換印鑑（所留印鑑與扣│                      │
│    │        │  出現代號「4403」金融卡失│  案印章同）                        │                      │
│    │        │  效。                    │存摺有存提款紀錄。                │            │
│    │        │(3)郵政儲金金融卡一枚      │  (1)年９月日匯入3000元，同日現金│                      │
│    │        │ （000000-0-000000-0）    │    提款2000元、卡片提款1000元；    │                      │
│    │        │                          │  (2)年９月日存簿轉來60000元（由 │                      │
│    │        │                          │    編號２江和成帳戶轉來Ｚ00000000000│                      │
│    │        │                          │    9），同日卡片提款60000元；      │                      │
│    │        │                          │  (3)年９月日存簿轉來40000元（由 │                      │
│    │        │                          │    編號郭政介帳戶轉來Ｚ00000000000│                      │
│    │        │                          │    3），同日跨行提款20000元、17000 │                      │
│    │        │                          │    元、卡片提款3000元）。          │                      │
├──┼────┼─────────────┼──────────────────┼───────────┤
│  │陳清  │(1)郵政儲金簿一本          │內湖郵局90年３月日9050603-1號函： │陳清：年９月初搬家│
│    │        │ （000000-0-000000-0）    │年１月日申請開戶。            │遺失。                │
│    │        │(2)郵政儲金金融卡一枚      │年８月日、同年月４日二次更換│                      │
│    │        │ （000000-0-000000-0）    │  印鑑。                            │                      │
│    │        │                          │存摺無提款紀錄（依存摺現有存提款狀│                      │
│    │        │                          │  態認定）。                        │                      │
├──┼────┼─────────────┼──────────────────┼───────────┤
│  │許瑞賢  │(1)印章一顆                │                                    │                      │
│    │        ├─────────────┼──────────────────┤                      │
│    │        │(2)郵政儲金簿一本          │嘉義郵局90年３月日營0000000-000號 │                      │
│    │        │ （000000-0-000000-0）    │函：                                │                      │
│    │        │                          │年６月５日申請開戶，同時申請提款│                      │
│    │        │                          │  卡。存簿未申請補發。              │                      │
│    │        │                          │年９月日、90年３月１日二次更換│                      │
│    │        │                          │  印鑑。                            │                      │
│    │        │                          │存摺有存提款紀錄。                │                      │
│    │        │                          │  (1)年９月日匯入60000元，同日跨 │<=(1)附表二編號４壬○○│
│    │        │                          │  行提款20000元、20000元、20000元） │  匯入。            │
│    │        │                          │  。                                │                      │
│    │        │                          │  (2)年９月日匯入90000元。       │<=(2)附表二編號６壬○○│
│    │        │                          │                                    │    匯入。            │
├──┼────┼─────────────┼──────────────────┼───────────┤
│  │郭政介  │(1)印章一顆                │                                    │                      │
│    │        ├─────────────┼──────────────────┤                      │
│    │        │(2)郵政儲金簿一本          │嘉義郵局90年３月日營00000000-000號│                      │
│    │        │ （000000-0-000000-0）    │函：                                │                      │
│    │        │(3)存摺內夾三信商業銀行自動│年１月２日申請開戶，同時申請提款│                      │
│    │      │ 櫃員機交易明細表一紙。   │  卡（開戶資料所留印鑑與扣案印章同）│                      │
│    │        │                          │年１０月４日更換印鑑。            │                      │
│    │        │                          │存摺有存提款紀錄。                │                      │
│    │        │                          │  (1)年９月１０日匯入3000元，同日現金│                      │
│    │        │                          │    提款1000元、跨行轉出1000元、卡片│                      │
│    │        │                          │    提款1000元；                    │                      │
│    │        │                          │  (2)年９月日匯入90000元，同日卡 │<=(2)附表二編號巳○○│
│    │        │                          │    片提款60000元、30000元；        │    匯入。            │
│    │        │                          │  (3)年９月日匯入90000元，同日卡 │<=(3)附表二編號天○○│
│    │        ││    片提款60000元、30000元；        │    匯入。            │
│    │        │                          │  (4)年９月日匯入60000元；       │<=(4)附表二編號天○○│
│    │        │                          │                                    │    匯入。            │
│    │        │                          │  (5)年９月日匯入180000元；同日轉│<=(5)附表二編號天○○│
│    │        │                          │    存簿59000元（轉入編號陳良哲帳 │    匯入。            │
│    │        │                          │    戶000000-000000）、轉存簿100000 │                      │
│    │        │                          │    元（轉入編號８呂仁傑帳戶000000-0│                      │
│    │        │                          │    24612）、轉存簿40000元（轉入編號│                      │
│    │        │                          │    商振忠帳戶000000-000000）、卡 │                      │
│    │        │                          │    片提款10000元；年９月日卡片 │                      │
│    │        │                          │    提款30000元；                   │                      │
│    │        │                          │  (6)年９月日匯入90000元，同日卡 │<=(6)附表二編號未○○│
│    │        │                          │    片提款60000元、30000元；        │    匯入。            │
│    │        │                          │  (7)年９月日匯入90200元，同日跨 │<=(7)附表二編號天○○│
│    │        │                          │    行提款20000元、20000元、20000元 │    匯入。            │
│    │        │                          │    、20000元、10000元；            │                      │
│    │        │                          │  (8)年１０月１日匯入90000元，同日卡 │<=(8)附表二編號      │
│    │        │                          │    片提款20000元、40000元、30000元 │    匯入。            │
│    │        │                          │    ；                              │                      │
│    │        │                          │  (9)年１０月１日匯入80000元；       │<=(9)附表二編號      │
│    │        │                          │                                    │    匯入。            │
│    │        │                          │  (10)年１０月１日匯入90000元，同日卡 │<=(10)附表二編號丙○○│
│    │        │                          │    片提款10000元；                 │    匯入。            │
│    │        │                          │  (十一)現金提款160000元）。            │<=(十一)在台灣中區郵政管理│
│    │        │                          │                                    │    局提領。（郵政儲金│
│    │        │                          │                                    │    匯業局90、８、８管│
│    │        │                          │                                    │    00000000-000號函附│
│    │        │                          │                                    │    郵政存簿儲金提款單│
│    │        │        │                                    │    一紙）            │
├──┼────┼─────────────┼──────────────────┼───────────┤
│  │曾慶華  │(1)印章一顆                │                                    │                      │
│    │        ├─────────────┼──────────────────┤                      │
│    │        │(2)台新國際商業銀行綜合存款│台新國際商業銀行嘉義分行90年３月日│                      │
│    │        │  存摺一本                │台新嘉字第90005號函：               │                      │
│    │        │ （000-00-000000-0-00）   │年９月１０日申請開戶，同時申請金融│                      │
│    │        │(3)台新國際商業銀行金融卡一│  卡（開戶資料所留印鑑與扣案印章同）│                      │
│    │        │  枚                      │存摺無提款紀錄（依存摺現有存提款狀│                      │
│    │        │ （000-00-000000-0-00）   │  態認定）。            │                      │
├──┼────┼─────────────┼──────────────────┼───────────┤
│  │劉懷義  │(1)印章一顆                │                                    │劉懷義：非其本人所申請│
│    │        ├─────────────┼──────────────────┤開，國民身分證曾於年│
│    │        │(2)萬泰商業銀行活期儲蓄存款│萬泰商業銀行台中分行90年３月日台│１０月間、年月間遺失│
│    │        │  存摺一本                │中字第082號函：                     │二次。                │
│    │        │ （000-00-00000-0-0）     │年８月日申請開戶，同時申請金融│※惟申請開戶資料印鑑卡│
│    │        │(3)萬泰商業銀行金融卡一枚  │  卡（開戶資料所留印鑑與扣案印章同）│  上劉懷義之簽名，與劉│
│    │        │ （000-00-00000-0-0）     │存摺無提款紀錄（依存摺現有存提款狀│  懷義在警訊筆錄之簽名│
│    │        │                          │  態認定）。                        │  相同。顯見劉懷義說謊│
│    │        │                          │開戶所附國民身分證為年１０月日補│  。                  │
│    │        │                          │  發。                              │                      │
├──┼────┼─────────────┼──────────────────┼───────────┤
│  │吳仁勝  │(1)印章一顆                │                                    │吳仁勝：非其本人所申請│
│    │        ├─────────────┼──────────────────┤開，國民身分證曾於年│
│    │        │(2)中國信託商業銀行活期儲蓄│中國信託商業銀行嘉義分行90年３月日│１０月間、年月間遺失│
│    │        │  存款存摺一本            │中信銀嘉外字第077號函：           │二次。                │
│    │        │ （000-00-00000-0-0-0）   │年９月１日申請開戶，同時申請金融│                      │
│    │        │(3)中國信託商業銀行金融卡一│  卡（開戶資料所留印鑑與扣案印章同）│                      │
│    │        │  枚                │存摺無提款紀錄（依存摺現有存提款狀│                      │
│    │        │ （000-00-00000-0-0-0）   │  態認定）。                        │                      │
│    │        │                          │                                    │                      │
├──┼────┼─────────────┼──────────────────┼───────────┤
│  │沈健聖  │(1)國民身分證一枚          │年３月日發。                  │沈健聖：年９月３日在│
│    │        │                          │                                    │嘉義市○○路遺失的。  │
├──┼────┼─────────────┼──────────────────┼───────────┤
│  │簡仁城  │(1)國民身分證一枚（照片為郭│年９月日補發。                │簡仁城：年間遺失。  │
│    │        │  冠君）變造              │                                    │                      │
├──┼────┼─────────────┼──────────────────┼───────────┤
│  │趙淞庭  │(1)金民健康保險卡一枚      │年１月日發卡。A卡             │                      │
├──┼────┼─────────────┼──────────────────┼───────────┤
│  │陳添俊  │(1)國民身分證一枚          │年１月日換發。                │均經變造。由辰○○於│
│    │        ├─────────────┼──────────────────┤年９月日委託昭安旅行│
│    │        │(2)退伍令一張              │                                    │社辦理護照及台胞證。  │
└──┴────┴─────────────┴──────────────────┴───────────┘
附表二：匯款資料：
┌──┬────┬──────┬──────┬──────────────────┬───────────┐
│編號│匯 款 人│匯 款 郵 局 │匯入日期金額│匯  入  郵  局 、 帳  戶 、  帳  號 │備                  註│
├──┼────┼──────┼──────┼──────────────────┼───────────┤
│ １ │亥○○  │台北師大郵局│、１０、２  │台南郵局「沈明利」（000000-0）      │台灣北區郵局管理局90、│
│    │台北市金│            │80000元     │                                    │７、支00000000-000號│
│    │山南路二│            │            │                                    │函。                  │
│    │段101巷 │            │            │                                    │亥○○於90、、本院│
│    │8號3樓  │            │            │                                    │審理時指訴。          │
├──┼────┼──────┼──────┼──────────────────┼───────────┤
│ ２ │亥○○  │台北金南郵局│、１０、２  │「陳良哲」（000000-0）              │台灣北區郵局管理局90、│
│    │台北市金│            │90000元     │                                    │９、支00000000-000號│
│    │山南路二│            │            │                                    │函。│
│    │段101巷 │            │            │                                    │亥○○於90、、本院│
│    │8號3樓  │            │            │                                    │審理時指訴。          │
├──┼────┼──────┼──────┼──────────────────┼───────────┤
│ ３ │楊玉惠  │永和郵局    │、９、  │台南郵局「沈明利」（000000-0）      │台南郵局90、７、１０支90│
│    │        │            │90000元     │                                    │506001-273號函        │
├──┼────┼──────┼──────┼──────────────────┼───────────┤
│ ４ │壬○○  │宜蘭郵局    │、９、  │嘉義郵局「許瑞賢」（000000-0）      │嘉義郵局90、６、營90│
│    │宜蘭縣員│            │60000元     │                                    │506003-100號函。      │
│    │山鄉枕山│            │            │                                    │壬○○於90、、審理│
│    │村94-2號││            │                                    │時，庭呈之郵政國內匯款│
│    │        │            │            │                                    │執據一紙，及廣告單一紙│
│    │        │            │            │                                    │。                    │
├──┼────┼──────┼──────┼──────────────────┼───────────┤
│ ５ │壬○○  │宜蘭郵局    │、９、  │台南郵局「沈明利」（000000-0）      │宜蘭郵局90、７、４宜郵│
│    │宜蘭縣員│            │90000元     │                                    │字第349號函。         │
│    │山鄉枕山│            │            │                                    │壬○○於90、、審理│
│    │村枕山路│            │            │                                    │時，庭呈之郵政國內匯款│
│    │94-2號  │            │            │                                    │執據一紙，及廣告單一紙│
│    │        │            │            │                  │。                    │
├──┼────┼──────┼──────┼──────────────────┼───────────┤
│ ６ │壬○○  │宜蘭郵局    │、９、  │嘉義郵局「許瑞賢」（000000-0）      │壬○○於90、、審理│
│    │宜蘭縣員│            │90000元     │                                    │時，庭呈之郵政國內匯款│
│    │山鄉枕山│            │            │                                    │執據一紙，及廣告單一紙│
│    │村枕山路│            │            │                                    │。                    │
│    │94-2號  │            │            │                                    │                      │
├──┼────┼──────┼──────┼──────────────────┼───────────┤
│ ７ │宇○○  │板橋郵局    │、９、  │台南海佃郵局「謝佑民」（000000-0）  │台南郵局90、７、２支90│
│    │板橋市文│            │360000元    │                                    │506001-264號函        │
│    │化路2段1│            │            │                                    │宇○○於90、、本院│
│    │25巷4號4│            │            │                                    │審理時指訴。          │
│    │樓      │            │            │                                    │宇○○與庚○○係夫妻，│
│    │        │            │            │                                    │總計二人共匯款五十八萬│
│    │        │            │            │                                    │元。                  │
├──┼────┼──────┼──────┼──────────────────┼───────────┤
│ ８ │宇○○  │板橋郵局    │、９、  │「陳良哲」（000000-0）              │板橋郵局90、９、政90│
│    │板橋市文│            │30000元     │                                    │000000-000函          │
│    │化路2段1│            │            │                                    │宇○○於90、、本院│
│    │25巷4號4│        │            │                                    │審理時指訴。          │
│    │樓      │            │            │                                    │宇○○與庚○○係夫妻，│
│    │        │            │            │                                    │總計二人共匯款五十八萬│
│    │        │            │            │                                    │元。                  │
├──┼────┼──────┼──────┼──────────────────┼───────────┤
│ ９ │申○○  │中壢郵局    │、１０、１  │「石明家」（000000-0）              │內湖郵局90、７、9050│
│    │桃園縣平│            │90000元     │                                    │627-1號函             │
│    │鎮市廣平│            │            │                                    │                      │
│    │街42號  │            │            │                                    │                      │
├──┼────┼──────┼──────┼──────────────────┼───────────┤
│ １０ │申○○  │中壢新明郵局│、１０、２  │台南郵局「沈明利」（000000-0）      │中壢郵局90、７、營90│
│    │桃園縣平│            │120000元    │                                    │506002-087號函        │
│    │鎮市廣平│            │            │                                    │                      │
│    │街42號  │            │            │                                    │                      │
├──┼────┼──────┼──────┼──────────────────┼───────────┤
│  │申○○  │            │另二次尚匯款│                                    │亥○○於90、、本院│
│    │桃園縣平│            │約200000元。│                                    │審理時指訴，除前開二次│
│    │鎮市廣平│            │            │                                    │外，尚另行匯款二次，總│
│    │街42號  │            │            │                                    │計匯款四次，共計四十餘│
│    │        │            │            │                                    │萬元。                │
├──┼────┼──────┼──────┼──────────────────┼───────────┤
│  │丙○○  │台北漢中街郵│、１０、１  │「石明家」（000000-0）              │內湖郵局90、７、9050│
│    │台北市西│局          │80000元     │                                    │627-1號函             │
│    │寧南路23│            │            │                                    │                      │
│    │5號     │            │            │                                    │                      │
├──┼────┼──────┼──────┼──────────────────┼───────────┤
│  │丙○○  │台北漢中街郵│、１０、１  │「郭政介」（000000-0）              │台灣北區郵政管理局90、│
│    │台北市西│局          │90000元     │                                    │９、支00000000字第00│
│    │寧南路23│            │            │                                    │7號函                 │
│    │5號     │            │            │                                    │                      │
├──┼────┼──────┼──────┼──────────────────┼───────────┤
│  │丙○○  │華南商業銀行│、１０、１  │「石明家」（000000-0）              │丙○○於90、、庭呈│
│    │台北市西│            │240000元    │                                    │匯款回條聯。          │
│    │寧南路23│            │            │                                    │                      │
│    │5號     │            │            │                                    │                      │
├──┼────┼──────┼──────┼──────────────────┼───────────┤
│  │卯○○  │頭城郵局    │、９、  │「石明家」（000000-0）              │內湖郵局90、７、9050│
│    │宜蘭縣頭│            │90000元     │                                  │627-1號函             │
│    │城鎮復興│            │            │                                    │                      │
│    │路69巷3 │            │            │                                    │                      │
│    │號      │            │            │                                    │                      │
├──┼────┼──────┼──────┼──────────────────┼───────────┤
│  │卯○○  │頭城郵局    │、９、  │「石明家」（000000-0）              │內湖郵局90、７、9050│
│    │宜蘭縣頭│            │80000元     │                                    │627-1號函             │
│    │城鎮復興│            │            │                                    │                      │
│    │路69巷3 │            │            │                                    │                      │
│    │號      │            │            ││                      │
├──┼────┼──────┼──────┼──────────────────┼───────────┤
│  │宙○○  │頭份上公園郵│、９、  │「石明家」（000000-0）              │內湖郵局90、７、9050│
│    │苗栗縣頭│局          │50000元     │                                    │627-1號函             │
│    │份鎮上埔│            │            │                                    │                      │
│    │路31巷3 │            │            │                                    │                      │
│    │號      │            │            │                                    │                      │
├──┼────┼──────┼──────┼──────────────────┼───────────┤
│  │宙○○  │苗栗頭份上公│、９、  │「陳良哲」（000000-0）              │頭份郵局90、９、9051│
│    │苗栗縣頭│園郵局      │90000元     │                                    │001-47函              │
││份鎮上埔│            │            │                                    │                      │
│    │路31巷3 │            │            │                                    │                      │
│    │號      │            │            │                                    │                      │
├──┼────┼──────┼──────┼──────────────────┼───────────┤
│  │宙○○  │苗栗頭份上公│、９、  │「陳良哲」（000000-0）              │頭份郵局90、９、9051│
│    │苗栗縣頭│園郵局      │120000元    │                                    │001-47函              │
│    │份鎮上埔│            │            │                                    │                      │
│    │路31巷3 │            │            │                                    │                      │
│    │號      │            │            │                                    │                      │
├──┼────┼──────┼──────┼──────────────────┼───────────┤
│  │午○○  │台南德高厝郵│、９、  │「石明家」（000000-0）              │內湖郵局90、７、9050│
│    │台南市崇│局          │90000元     │                                    │627-1號函             │
│    │善十四街│            │            │                                    │午○○於90、、審理│
│    │65號    │            │            │                                    │時指訴。              │
├──┼────┼──────┼──────┼──────────────────┼───────────┤
│  │寅○○  │高雄大順郵局│、９、  │「石明家」（000000-0）              │內湖郵局90、７、9050│
│    │高雄市三│            │60000元     │                                    │627-1號函             │
│    │民區正興│            │            │                                    │寅○○於90、、審理│
│    │路17號18│            │            │        │時指訴。              │
│    │樓之1   │            │            │                                    │                      │
├──┼────┼──────┼──────┼──────────────────┼───────────┤
│  │寅○○  │高雄大順郵局│、９、  │「石明家」（000000-0）              │內湖郵局90、７、9050│
│    │高雄市三│            │90000元     │                                    │627-1號函             │
│    │民區正興│            │            │                                    │                      │
│    │路17號18│            │            │                                    │                      │
│    │樓之1   │            │            │                                    │                      │
├──┼────┼──────┼──────┼──────────────────┼───────────┤
│  │癸○○  │名間大庄郵局│、９、  │「石明家」（000000-0）              │內湖郵局90、７、9050│
│    │南投縣名│            │90000元     │                                    │627-1號函             │
│    │間鄉大庄│            │            │                                    │癸○○於90、、審理│
│    │村太平巷│            │            │                                    │時指訴。              │
│    │22號    │            │            │                                    │                      │
├──┼────┼──────┼──────┼──────────────────┼───────────┤
│  │酉○○  │板橋埔墘郵局│、９、  │台南郵局「沈明利」（000000-0）      │台南郵局90、６、支90│
│    │板橋市民│            │90000元     │                                    │506001-257號函        │
│    │享街113 │            │            │                                    │酉○○於90、、審理│
│    │號4樓   │            │            │                                    │時指訴。              │
├──┼────┼──────┼──────┼──────────────────┼───────────┤
│  │丁○○  │新竹內湖路郵│、９、  │「李冠賢」（000000-0）              │嘉義郵局90、７、３營90│
│    │新竹市中│局          │90000元     │                                    │506003-104號函        │
│    │華路六段│            │            │                                    │丁○○於90、、審理│
│    │647巷31 │            │            │                                    │時指訴。              │
│    │弄127號 │            │            │                                    │                      │
├──┼────┼──────┼──────┼──────────────────┼───────────┤
│  │丁○○  │新竹內湖路郵│、９、  │「陳良哲」（000000-0）              │新竹內湖郵局信函      │
│    │新竹市中│局          │30000元     │                                    │丁○○於90、、審理│
│    │華路六段│            │            │                │時指訴。              │
│    │647巷31 │            │            │                                    │                      │
│    │弄127號 │            │            │                                    │                      │
├──┼────┼──────┼──────┼──────────────────┼───────────┤
│  │丁○○  │新竹內湖路郵│150000元    │                                    │丁○○於90、、本院│
│    │新竹市中│局          │            │                                    │審理時指訴，除前開二筆│
│    │華路六段│            │            │                                    │外，尚有一筆十五萬元之│
│    │647巷31 │            │            │                                    │匯款。                │
│    │弄127號 │            │            │                                    │                      │
├──┼────┼──────┼──────┼──────────────────┼───────────┤
│  │己○○  │彰化師大路郵│、９、  │「李冠賢」（000000-0）              │嘉義郵局90、７、３營90│
│    │彰化縣秀│局          │90000元     │                                    │506003-104號函        │
│    │水鄉福安│            │            │                                    │己○○於90、、審理│
│    │村長美巷│            │            │                                    │時指訴。              │
│    │68號    │            │            │                                    │                      │
├──┼────┼──────┼──────┼──────────────────┼───────────┤
│  │乙○○  │新莊後港路郵│、９、  │「李冠賢」（000000-0）              │嘉義郵局90、７、３營90│
│    │台北縣新│局          │90000元     │                                    │506003-104號函        │
│    │莊市民安│            │            │                                    │                      │
│    │路188巷1│      │            │                                    │                      │
│    │弄10號3 │            │            │                                    │                      │
│    │樓      │            │            │                                    │                      │
├──┼────┼──────┼──────┼──────────────────┼───────────┤
│  │乙○○  │新莊後港路郵│、９、  │「陳良哲」（000000-0）              │新莊郵局90、９、儲90│
│    │台北縣新│局          │30000元     │                                    │00000-00函            │
│    │莊市民安│            │            │                                    │                      │
│    │路188巷1│            │            │                                    │                      │
│    │弄10號3 │            │            │                                    │                      │
│    │樓      │            │            │                        │                      │
├──┼────┼──────┼──────┼──────────────────┼───────────┤
│  │庚○○  │板橋郵局    │、９、  │「李冠賢」（000000-0）              │嘉義郵局90、７、３營90│
│    │板橋市文│            │90000元     │                                    │506003-104號函        │
│    │化路二段│            │            │                                    │庚○○於90、、審理│
│    │125巷4號│            │            │                                    │時指訴。              │
│    │4樓     │            │            │                                    │宇○○與庚○○係夫妻，│
│    │樓      │            │            │                                    │總計二人共匯款五十八萬│
│    │        │            │            │                                    │元。                  │
├──┼────┼──────┼──────┼──────────────────┼───────────┤
│  │庚○○  │板橋郵局    │、９、  │「江和成」（000000-0）              │板橋郵局90、９、政90│
│    │板橋市文│            │100000元    │                                    │000000-000函          │
│    │化路二段│            │            │                                    │庚○○於90、、審理│
│    │125巷4號│            │            │                                    │時指訴。              │
│    │4樓     │            │            │                                    │宇○○與庚○○係夫妻，│
│    │樓      │            │            │                                    │總計二人共匯款五十八萬│
│    │        │            │            │                                    │元。                  │
├──┼────┼──────┼──────┼──────────────────┼───────────┤
│  │辛○○  │台北老松郵局│、１０、２  │「林思如」（000000-0）              │內湖郵局90、７、１０9050│
│    │台北市西│            │80000元     │                                    │625-1號函             │
│    │寧南路20│            │            │                                    │辛○○以信函陳述中獎、│
│    │6巷11號 │            │            │                                    │匯款過程（90、、）│
│    │        │            │            │                                    │。                    │
├──┼────┼──────┼──────┼──────────────────┼───────────┤
│  │丑○○  │新莊丹鳳郵局│、９、  │「陳良哲」（000000-0）              │新莊丹鳳郵局傳真      │
│    │台北縣新│            │90000元     │                                    │新莊郵局90、９、１０儲90│
│    │莊市天祥│            │            │                                    │00000-00函            │
│    │街七一巷│            │            │                                    │丑○○於90、、審理│
│    │八號二樓│            │            │                                │時指訴。              │
├──┼────┼──────┼──────┼──────────────────┼───────────┤
│  │戊○○  │屏東潮洲竹田│、９、  │「陳良哲」（000000-0）              │潮洲郵局90、９、１０9050│
│    │屏東縣竹│郵局        │25000元     │                                    │01-44函               │
│    │田鄉豐興│            │            │                                    │戊○○於90、、審理│
│    │路二三號│            │            │                                    │時指訴。              │
│    │之十一  │            │            │                                    │                      │
├──┼────┼──────┼──────┼──────────────────┼───────────┤
│  │子○○  │新莊化成路郵│、１０、２  │「陳良哲」（000000-0）              │新莊郵局90、９、１０儲90│
│    │新莊市化│局          │90000元     │                                    │00000-00函            │
│    │成路696 │            │            │                                    │子○○於90、、審理│
│    │巷9號   │            │            │                                    │時指訴。              │
├──┼────┼──────┼──────┼──────────────────┼───────────┤
│  │地○○  │台北東門郵局│、１０、２  │「陳良哲」（000000-0）              │台北東門郵局傳真      │
│    │台北市和│            │90000元     │                                    │地○○於90、、庭呈│
│    │平東路三│            │            │                                    │該郵政國內匯款執據一紙│
│    │段三四六│            │            │                                    │。                    │
│    │巷五弄四│            │            │                                    │                      │
│    │號一樓  │            │            │                                    │                      │
├──┼────┼──────┼──────┼──────────────────┼───────────┤
│  │地○○  │台北成功郵局│、１０、５  │「呂志偉」（000000-0）              │地○○於90、、庭呈│
│    │台北市和│            │90000元     │                                    │該郵政國內匯款執據一紙│
│    │平東路三│            │            │                                    │。                    │
│    │段三四六│            │            │                                    │                      │
│    │巷五弄四│            │            │                                    │                      │
│    │號一樓  │            │            │                                    │                      │
├──┼────┼──────┼──────┼──────────────────┼───────────┤
│  │地○○  │台北成功郵局│、１０、７  │「黃淑華」（000000-0）              │地○○於90、、庭呈│
│    │台北市和│            │540000元  │                                    │該郵政國內匯款執據一紙│
│    │平東路三│            │            │                                    │。                    │
│    │段三四六│            │            │                                    │                      │
│    │巷五弄四│            │            │                                    │                      │
│    │號一樓  │            │            │                                    │                      │
├──┼────┼──────┼──────┼──────────────────┼───────────┤
│  │地○○  │台北成功郵局│、１０、  │「黃培傑」（000000-0）              │地○○於90、、庭呈│
│    │台北市和│            │200000元    │                                    │該郵政國內匯款執據一紙│
│    │平東路三│            │            │                                    │。                    │
│    │段三四六│            │            │      │                      │
│    │巷五弄四│            │            │                                    │                      │
│    │號一樓  │            │            │                                    │                      │
├──┼────┼──────┼──────┼──────────────────┼───────────┤
│  │地○○  │台北成功郵局│、、４  │「詹國材」（000000-0）              │地○○於90、、庭呈│
│    │台北市和│            │800000元    │                                    │該郵政國內匯款執據一紙│
│    │平東路三│            │            │                                    │。                    │
│    │段三四六│            │            │                                    │                      │
│    │巷五弄四│            │            │                                    │                      │
│    │號一樓  │            │            │                                    │                      │
├──┼────┼──────┼──────┼──────────────────┼───────────┤
│  │地○○  │中興商業銀行│、１０、  │「黃培傑」（000000-0）              │地○○於90、、庭呈│
│    │台北市和│            │600000元    │                                    │該郵政國內匯款執據一紙│
│    │平東路三│            │            │                                    │。                    │
│    │段三四六│            │            │                                    │                      │
│    │巷五弄四│            │            │                                    │                      │
│    │號一樓  │            │            │                                    │                      │
├──┼────┼──────┼──────┼──────────────────┼───────────┤
│  │地○○  │中興商業銀行│、１０、  │「林恆毅」（000000-0）              │地○○於90、、庭呈│
│    │台北市和│            │250000元    │                                    │該郵政國內匯款執據一紙│
│    │平東路三│            │            │                                    │。                    │
│    │段三四六│            │            │                                    │                      │
│    │巷五弄四│            │            │                                    │                      │
│    │號一樓  │            │            │                                    │                      │
├──┼────┼──────┼──────┼──────────────────┼───────────┤
│  │地○○  │台灣銀行    │、１０、  │「黃其益」（000000-0）              │地○○於90、、庭呈│
│    │台北市和│            │0000000元   │                                    │該郵政國內匯款執據一紙│
│    │平東路三│            │            │                                    │。                    │
│    │段三四六│            │            │              │                      │
│    │巷五弄四│            │            │                                    │                      │
│    │號一樓  │            │            │                                    │                      │
├──┼────┼──────┼──────┼──────────────────┼───────────┤
│  │地○○  │台北銀行    │、１０、  │「黃其益」（000000-0）              │地○○於90、、庭呈│
│    │台北市和│            │0000000元   │                                    │該郵政國內匯款執據一紙│
│    │平東路三│            │            │                                    │。                    │
│    │段三四六│            │            │                                    │                      │
│    │巷五弄四│            │            │                                    │                      │
│    │號一樓  │            │            │                                    │    │
├──┼────┼──────┼──────┼──────────────────┼───────────┤
│  │地○○  │台北銀行    │、、５  │「詹國材」（000000-0）              │地○○於90、、庭呈│
│    │台北市和│            │700000元    │                                    │該郵政國內匯款執據一紙│
│    │平東路三│            │            │                                    │。                    │
│    │段三四六│            │            │                                    │                      │
│    │巷五弄四│            │            │                                    │                      │
│    │號一樓  │            │            │                                    │                      │
├──┼────┼──────┼──────┼──────────────────┼───────────┤
│  │地○○  │郵局轉帳匯款│、１０、２  │「林思如」                          │地○○於90、、庭呈│
│    │台北市和│    │100000元    │ （000000-0-000000-0）              │該自動提款機儲戶交易明│
│    │平東路三│            │            │                                    │細表一紙。            │
│    │段三四六│            │            │                                    │                      │
│    │巷五弄四│            │            │                                    │                      │
│    │號一樓  │            │            │                                    │                      │
├──┼────┼──────┼──────┼──────────────────┼───────────┤
│  │地○○  │郵局轉帳匯款│、１０、６  │「許進誠」                          │地○○於90、、庭呈│
│    │台北市和│            │100000元    │ （000000-0-000000-0）              │該自動提款機儲戶交易明│
│    │平東路三│            │            │                                    │細表一紙。            │
│    │段三四六│            │            │                      │                      │
│    │巷五弄四│            │            │                                    │                      │
│    │號一樓  │            │            │                                    │                      │
├──┼────┼──────┼──────┼──────────────────┼───────────┤
│  │地○○  │郵局轉帳匯款│、１０、６  │「許進誠」                          │地○○於90、、庭呈│
│    │台北市和│            │100000元    │ （000000-0-000000-0）              │該自動提款機儲戶交易明│
│    │平東路三│            │            │                                    │細表一紙。            │
│    │段三四六│            │            │                                    │                      │
│    │巷五弄四│            │            │                                    │                      │
│    │號一樓  │            │            │                                    │            │
├──┼────┼──────┼──────┼──────────────────┼───────────┤
│  │地○○  │郵局轉帳匯款│、１０、６  │「許進誠」                          │地○○於90、、庭呈│
│    │台北市和│            │100000元    │ （000000-0-000000-0）              │該自動提款機儲戶交易明│
│    │平東路三│            │            │                                    │細表一紙。            │
│    │段三四六│            │            │                                    │                      │
│    │巷五弄四│            │            │                                    │                      │
│    │號一樓  │            │            │                                    │                      │
├──┼────┼──────┼──────┼──────────────────┼───────────┤
│  │地○○  │郵局轉帳匯款│、１０、６  │「許進誠」                          │地○○於90、、庭呈│
│    │台北市和│            │100000元    │ （000000-0-000000-0）              │該自動提款機儲戶交易明│
│    │平東路三│            │            │                                    │細表一紙。            │
│    │段三四六│            │            │                                    │                      │
│    │巷五弄四│            │            │                                    │                      │
│    │號一樓  │            │            │                                    │                      │
├──┼────┼──────┼──────┼──────────────────┼───────────┤
│  │地○○  │郵局轉帳匯款│、１０、６  │「許進誠」                          │地○○於90、、庭呈│
│    │台北市和│            │100000元    │ （000000-0-000000-0）              │該自動提款機儲戶交易明│
│    │平東路三│            │            │                                    │細表一紙。            │
│    │段三四六│            │            │                              │                      │
│    │巷五弄四│            │            │                                    │                      │
│    │號一樓  │            │            │                                    │                      │
├──┼────┼──────┼──────┼──────────────────┼───────────┤
│  │地○○  │郵局轉帳匯款│、１０、６  │「許進誠」                          │地○○於90、、庭呈│
│    │台北市和│            │100000元    │ （000000-0-000000-0）              │該自動提款機儲戶交易明│
│    │平東路三│            │            │                                    │細表一紙。            │
│    │段三四六│            │            │                                    │                      │
│    │巷五弄四│            │            │                                    │                      │
│    │號一樓  │            │            │                                    │                    │
├──┼────┼──────┼──────┼──────────────────┼───────────┤
│  │地○○  │郵局轉帳匯款│、１０、６  │「許進誠」                          │地○○於90、、庭呈│
│    │台北市和│            │100000元    │ （000000-0-000000-0）              │該自動提款機儲戶交易明│
│    │平東路三│            │            │                                    │細表一紙。            │
│    │段三四六│            │            │                                    │                      │
│    │巷五弄四│            │            │                                    │                      │
│    │號一樓  │            │            │                                    │                      │
├──┼────┼──────┼──────┼──────────────────┼───────────┤
│  │地○○  │郵局轉帳匯款│、１０、６  │「許進誠」                          │地○○於90、、庭呈│
│    │台北市和│            │100000元    │ （000000-0-000000-0）              │該自動提款機儲戶交易明│
│    │平東路三│            │            │                                    │細表一紙。            │
│    │段三四六│            │            │                                    │                      │
│    │巷五弄四│            │            │                                    │                      │
│    │號一樓  │            │            │                                    │                      │
├──┼────┼──────┼──────┼──────────────────┼───────────┤
│  │地○○  │郵局轉帳匯款│、１０、６  │「許進誠」                          │地○○於90、、庭呈│
│    │台北市和│            │100000元    │ （000000-0-000000-0）              │該自動提款機儲戶交易明│
│    │平東路三│            │            │                                    │細表一紙。            │
│    │段三四六│            ││                                    │                      │
│    │巷五弄四│            │            │                                    │                      │
│    │號一樓  │            │            │                                    │                      │
├──┼────┼──────┼──────┼──────────────────┼───────────┤
│  │地○○  │郵局轉帳匯款│、１０、２  │「林思如」                          │地○○於90、、庭呈│
│    │台北市和│            │50000元     │ （000000-0-000000-0）              │該自動提款機儲戶交易明│
│    │平東路三│            │            │                                    │細表一紙。            │
│    │段三四六│            │            │                                    │                      │
│    │巷五弄四│            │            │                                    │                      │
│    │號一樓  │            │            │    │                      │
├──┼────┼──────┼──────┼──────────────────┼───────────┤
│  │地○○  │郵局轉帳匯款│、１０、６  │「蔡銘輝」                          │地○○於90、、庭呈│
│    │台北市和│            │100000元    │ （000000-0-000000-0）              │該自動提款機儲戶交易明│
│    │平東路三│            │            │                                    │細表一紙。            │
│    │段三四六│            │            │                                    │                      │
│    │巷五弄四│            │            │                                    │                      │
│    │號一樓  │            │            │                                    │                      │
├──┼────┼──────┼──────┼──────────────────┼───────────┤
│  │地○○  │郵局轉帳匯款│、１０、６  │「蔡銘輝」                          │地○○於90、、庭呈│
│    │台北市和│            │100000元    │ （000000-0-000000-0）              │該自動提款機儲戶交易明│
│    │平東路三│            │            │                                    │細表一紙。            │
│    │段三四六│            │            │                                    │                      │
│    │巷五弄四│            │            │                                    │                      │
│    │號一樓  │            │            │                                    │                      │
├──┼────┼──────┼──────┼──────────────────┼───────────┤
│  │地○○  │郵局轉帳匯款│、１０、６  │「蔡銘輝」                          │地○○於90、、庭呈│
│    │台北市和│            │100000元    │ （000000-0-000000-0）              │該自動提款機儲戶交易明│
│    │平東路三│            │            │                                    │細表一紙。            │
│    │段三四六│            │        │                                    │                      │
│    │巷五弄四│            │            │                                    │                      │
│    │號一樓  │            │            │                                    │                      │
├──┼────┼──────┼──────┼──────────────────┼───────────┤
│  │地○○  │郵局轉帳匯款│、１０、６  │「蔡銘輝」                          │地○○於90、、庭呈│
│    │台北市和│            │100000元    │ （000000-0-000000-0）              │該自動提款機儲戶交易明│
│    │平東路三│            │            │                                    │細表一紙。            │
│    │段三四六│            │            │                                    │                      │
│    │巷五弄四│            │            │                                    │                      │
│    │號一樓  │            │            │            │                      │
├──┼────┼──────┼──────┼──────────────────┼───────────┤
│  │地○○  │郵局轉帳匯款│、１０、６  │「蔡銘輝」                          │地○○於90、、庭呈│
│    │台北市和│            │100000元    │ （000000-0-000000-0）              │該自動提款機儲戶交易明│
│    │平東路三│            │            │                                    │細表一紙。            │
│    │段三四六│            │            │                                    │                      │
│    │巷五弄四│            │            │                                    │                      │
│    │號一樓  │            │            │                                    │                      │
├──┼────┼──────┼──────┼──────────────────┼───────────┤
│  │地○○  │郵局轉帳匯款│、１０、６  │「蔡銘輝」                          │地○○於90、、庭呈│
│    │台北市和│            │100000元    │ （000000-0-000000-0）              │該自動提款機儲戶交易明│
│    │平東路三│            │            │                                    │細表一紙。            │
│    │段三四六│            │            │                                    │                      │
│    │巷五弄四│            │            │                                    │                      │
│    │號一樓  │            │            │                                    │                      │
├──┼────┼──────┼──────┼──────────────────┼───────────┤
│  │地○○  │郵局轉帳匯款│、１０、６  │「蔡銘輝」                          │地○○於90、、庭呈│
│    │台北市和│            │100000元    │ （000000-0-000000-0）              │該自動提款機儲戶交易明│
│    │平東路三│            │            │                                    │細表一紙。            │
│    │段三四六│  │            │                                    │                      │
│    │巷五弄四│            │            │                                    │                      │
│    │號一樓  │            │            │                                    │                      │
├──┼────┼──────┼──────┼──────────────────┼───────────┤
│  │地○○  │郵局轉帳匯款│、１０、６  │「蔡銘輝」                          │地○○於90、、庭呈│
│    │台北市和│            │100000元    │ （000000-0-000000-0）              │該自動提款機儲戶交易明│
│    │平東路三│            │            │                                    │細表一紙。            │
│    │段三四六│            │            │                                    │                      │
│    │巷五弄四│            │            │                                    │                      │
│    │號一樓  │            │            │                    │                      │
├──┼────┼──────┼──────┼──────────────────┼───────────┤
│  │地○○  │郵局轉帳匯款│、１０、６  │「蔡銘輝」                          │地○○於90、、庭呈│
│    │台北市和│            │100000元    │ （000000-0-000000-0）              │該自動提款機儲戶交易明│
│    │平東路三│            │            │                                    │細表一紙。            │
│    │段三四六│            │            │                                    │                      │
│    │巷五弄四│            │            │                                    │                      │
│    │號一樓  │            │            │                                    │                      │
├──┼────┼──────┼──────┼──────────────────┼───────────┤
│  │地○○  │郵局轉帳匯款│、１０、６  │「蔡銘輝」                          │地○○於90、、庭呈│
│    │台北市和│            │100000元    │ （000000-0-000000-0）              │該自動提款機儲戶交易明│
│    │平東路三│            │            │                                    │細表一紙。            │
│    │段三四六│            │            │                                    │                      │
│    │巷五弄四│            │            │                                    │                      │
│    │號一樓  │            │            │                                    │                      │
├──┼────┼──────┼──────┼──────────────────┼───────────┤
│  │辛○○  │台北老松郵局│、１０、２  │「陳良哲」（000000-0）              │台灣北區郵政管理局90、│
│    │台北市西│            │90000元     │                                    │９、支00000000字第00│
│    │寧南路二│            │            │                                    │4號函                 │
│    │０六巷十│          │            │                                    │                      │
│    │一號    │            │            │                                    │                      │
├──┼────┼──────┼──────┼──────────────────┼───────────┤
│  │        │台北五分埔郵│、１０、１  │「宋元棟」（000000-0）              │存摺影本有資料，且馬祖│
│    │        │局          │80000元     │                                    │馬港郵局信函指明有從台│
│    │        │            │            │                                    │北五分埔郵局匯入，但台│
│    │        │            │            │                                    │北五分埔回函並無資料。│
├──┼────┼──────┼──────┼──────────────────┼───────────┤
│  │天○○  │台北士林郵局│、９、  │「郭政介」（000000-0）              │台灣北區郵政管理局90、│
│    │台北市士│            │90000元     │                            │９、支00000000字第00│
│    │林區大東│            │            │                                    │6號函                 │
│    │路88巷8-│            │            │                                    │                      │
│    │2號3樓  │            │            │                                    │                      │
├──┼────┼──────┼──────┼──────────────────┼───────────┤
│  │天○○  │台北士林郵局│、９、  │「郭政介」（000000-0）              │台灣北區郵政管理局90、│
│    │台北市士│            │60000元     │                                    │９、支00000000字第00│
│    │林區大東│            │            │                                    │6號函                 │
│    │路88巷8-│            │            │                                    │                      │
│    │2號3樓  │            │            │                                    │                  │
├──┼────┼──────┼──────┼──────────────────┼───────────┤
│  │天○○  │台北士林郵局│、９、  │「郭政介」（000000-0）              │台灣北區郵政管理局90、│
│    │台北市士│            │180000元    │                                    │９、支00000000字第00│
│    │林區大東│            │            │                                    │6號函                 │
│    │路88巷8-│            │            │                                    │                      │
│    │2號3樓  │            │            │                                    │                      │
├──┼────┼──────┼──────┼──────────────────┼───────────┤
│  │天○○  │台北士林郵局│、９、  │「陳良哲」（000000-0）              │台灣北區郵政管理局90、│
│    │台北市士│            │30000元     │                                    │９、支00000000字第00│
│    │林區大東│            │            │                                    │6號函                 │
│    │路88巷8-│            │            │                                    │                      │
│    │2號3樓  │            │            │                                    │                      │
├──┼────┼──────┼──────┼──────────────────┼───────────┤
│  │巳○○  │中和大華郵局│、９、  │「郭政介」（000000-0）              │中和郵局90、１０、9050│
│    │台北縣中│            │90000元     │                                    │601-35號函。          │
│    │和市興南│            │            │                                    │巳○○於90、、審理│
│    │路二段12│            │            │                                    │時指訴。              │
│    │8巷1弄3-│            │            │                                    │                      │
│    │2號3樓  │            │            │                                    │                      │
├──┼────┼──────┼──────┼──────────────────┼───────────┤
│  │巳○○  │中和大華郵局│、９、  │「江和成」（000000-0）              │中和郵局90、１０、9050│
│    │台北縣中│            │60000元     │                                    │601-35號函。          │
│    │和市興南│            │            │                                    │巳○○於90、、審理│
│    │路二段12│            │            │                                    │時指訴。              │
│    │8巷1弄3-│            │            │                                    │                      │
│    │2號3樓  │            │            │                                    │                      │
├──┼────┼──────┼──────┼──────────────────┼───────────┤
│  │巳○○  │中和大華郵局│、９、  │「江和成」（000000-0）  │中和郵局90、１０、9050│
│    │台北縣中│            │60000元     │                                    │601-35號函。          │
│    │和市興南│            │            │                                    │巳○○於90、、審理│
│    │路二段12│            │            │                                    │時指訴。              │
│    │8巷1弄3-│            │            │                                    │                      │
│    │2號3樓  │            │            │                                    │                      │
├──┼────┼──────┼──────┼──────────────────┼───────────┤
│  │巳○○  │中和大華郵局│、９、  │「陳良哲」（000000-0）              │中和郵局90、１０、9050│
│    │台北縣中│            │30000元     │                                    │601-35號函。          │
│    │和市興南│            │            │                                    │巳○○於90、、審理│
│  │路二段12│            │            │                                    │時指訴。              │
│    │8巷1弄3-│            │            │                                    │                      │
│    │2號3樓  │            │            │                                    │                      │
├──┼────┼──────┼──────┼──────────────────┼───────────┤
│  │未○○  │花蓮玉里泰昌│、９、  │「郭政介」（000000-0）              │玉里泰昌郵局信函      │
│    │花蓮縣玉│郵局        │90000元     │                                    │                      │
│    │里鎮源城│            │            │                                    │                      │
│    │里20鄰19│            │            │                                    │                      │
│    │4號     │            │            │                                    │                      │
├──┼────┼──────┼──────┼──────────────────┼───────────┤
│  │        │台北龍江路郵│、９、  │「郭政介」（000000-0）              │存摺影本有資料，但回函│
│    │        │局          │90200元     │                                    │查無資料。            │
├──┼────┼──────┼──────┼──────────────────┼───────────┤
│  │        │汐止樟樹灣郵│、１０、１  │「郭政介」（000000-0）              │象神颱風淹沒相關資料  │
│    │        │局          │90000元     │                                    │                      │
├──┼────┼──────┼──────┼──────────────────┼───────────┤
│  │        │汐止樟樹灣郵│、１０、１  │「郭政介」（000000-0）              │象神颱風淹沒相關資料  │
│    │        │局          │80000元     │                                    │                      │
├──┼────┼──────┼──────┼──────────────────┼───────────┤
│  │        │新竹郵局    │、１０、４  │「江和成」（000000-0）              │郵政儲金匯業局90、８、│
│    │        │            │90000元     │                                    │８管00000000-000號函附│
│    │        │            │            │                                    │客戶歷史交易清單。    │
├──┼────┼──────┼──────┼──────────────────┼───────────┤
│  │        │中國信託商業│、１０、４  │「江和成」（000000-0）              │郵政儲金匯業局90、８、│
│    │        │銀行        │60000元     │                                    │８管00000000-000號函附│
└──┴────┴──────┴──────┴──────────────────┴───────────┘
